# 母公司向全资子公司提供无息借款；一年以内

提问人：qwer1234zzz 时间：2021-02-27 10:50:01
母公司向其全资子公司提供无息借款，期限一年，需要按照市场利率计算资本公积-资本溢价吗？如果需要的话可以问一下具体分录怎么做吗？

回答人：chenyiwei
可参考：《中审众环研究·实务案例卷(2020)》之“问题4-1-26（母子公司之间的无息或低息贷款在双方各自个别财务报表中的处理）”。

提问人：queeney 时间：2021-03-21 13:33:07
陈老师，您好！
《中审众环研究·实务案例卷(2020)》之“问题4-1-26（母子公司之间的无息或低息贷款在双方各自个别财务报表中的处理）”，情形 3 ，如果第 2 年就提前将款项还完，那第 2 年的分录应如何做？提前还款所不需支付的利息应如何处理？辛苦老师了

回答人：chenyiwei
提前还款，无需支付的利息构成金融负债的终止确认损益。即最后一笔还款金额与还款时该项负债的摊余成本（含累计应计利息）之间的差额计入投资收益。